【裁判字號】    89,台上,6476
【裁判日期】    891026
【裁判案由】    違反麻醉藥品管理條例
【裁判全文】
最高法院刑事判決                              八十九年度台上字第六四七六號
    上  訴  人  甲○○
右上訴人因違反麻醉藥品管理條例案件，不服台灣高等法院台中分院中華民國八十七
年七月二十九日第二審判決（八十七年度上訴字第一○二○號，起訴案號：台灣台中
地方法院檢察署八十六年度偵字第一○三四○號），提起上訴，本院判決如左：
    主  文
上訴駁回。
    理  由
按刑事訴訟法第三百七十七條規定，上訴於第三審法院，非以判決違背法令為理由，
不得為之。是提起第三審上訴，應以原判決違背法令為理由，係屬法定要件。如果上
訴理由狀並未依據卷內訴訟資料，具體指摘原判決不適用何種法則或如何適用不當，
或所指摘原判決違法情事，顯與法律規定得為第三審上訴理由之違法情形，不相適合
時，均應認其上訴為違背法律上之程式，予以駁回。本件上訴人甲○○上訴意旨略稱
：(一)證人盧春平於警訊時已供稱：「因珊珊沒有貨，叫我向雅惠購買」，足見同案被
告吳雅惠係安非他命供應者，若上訴人平日即販賣安非他命，其明知吳雅惠手中有貨
，大可向吳雅惠購買再轉售予盧春平，何庸叫盧春平直接向吳雅惠購買，原判決對此
並未於理由中論述，顯有違法。(二)吳雅惠在警訊時亦供稱：盧春平於民國八十六年元
月中旬共打四、五次電話向伊調安非他命等語，若非吳雅惠平日曾售安非他命予盧春
平，盧春平豈會一個月內打四、五次電話予吳雅惠要求提供安非他命，且警方在案發
後至上訴人住處搜索，並未發現有何販賣之貨品及帳冊文件。(三)盧春平於檢察官偵查
中供稱：伊每次均以新台幣（下同）二至三千元向珊珊購買安非他命，均在台中市瑞
聯天地附近跟珊珊交易云云，與其於警訊時所稱：伊每次買三至五千元不等，在台中
市○○路交貨，八十六年二月則在台中市○○路交貨云云，前後供述不一，原判決未
究明前豈可遽斷。(四)盧春平於一審審理中已改稱：安非他命係珊珊者幫伊買來，每次
買二千元或三千元云云，原判決對此有利於上訴人之證據不採，復未說明其理由，自
有判決理由不備之違法云云。
惟查：(一)原判決撤銷第一審不當之科刑判決，改判仍論處上訴人非法販賣化學合成麻
醉藥品罪刑，已依卷證資料詳為記載其所憑之證據及認定之理由。而以上訴人否認犯
罪，辯稱：安非他命係吳雅惠與盧春平講好後，由吳雅惠託伊交付給盧春平的，並非
伊賣給盧春平的云云，乃卸責之詞，不可採信，於理由詳加說明及指駁，經核所為論
，均與卷內證據資料相符，從形式上觀察，並無認定事實不依證據或有何採證違背
經驗法則、論理法則等違法情形存在。(二)吳雅惠是否平日即曾出售安非他命予盧春平
，而為盧春平另一安非他命供應者，或警方在案發後未在上訴人住處查扣安非他命及
帳冊，均與本件上訴人意圖營利，於八十六年二月一日下午二時許，在台中市○○路
東南舞廳附近路上，非法販賣價值三千元之安非他命予盧春平吸用，並約定由盧春平
拿一台價值五千元之音響互易，圖取約二千元不法利益之犯行，並無影響，故原判決
雖未查明上情，或說明其採證與否之理由，依刑事訴訟法第三百八十條規定，自不得
資為上訴第三審之理由。(三)原判決已於理由中明盧春平於警訊時所證，與上訴人於
警訊時之供述相符，乃認其之該項證言為可採，而以盧春平嗣於一審、原審調查時翻
異前詞之所供，係迴護上訴人之詞，而認不可採憑。且認定事實與證據取捨，乃事實
審法院之職權，而原判決對事實之認定及證據之取捨，並不違背經驗法則與論理法則
，已如上述，是上訴意旨，另徒憑己見，就原判決已說明事項或屬原審採證認事職權
之適法行使，任意指摘為違法，亦顯與法律規定得為第三審上訴理由之違法情形，不
相適合。其上訴違背法律上之程式，應予駁回。
據上論結，應依刑事訴訟法第三百九十五條前段，判決如主文。
中      華      民      國    八十九    年      十      月    二十六    日
                              最高法院刑事第十一庭
                                  審判長法官  陳  炳  煌
                                        法官  陳  世  雄
                                        法官  徐  文  亮
                                        法官  吳  信  銘
                                        法官  韓  金  秀
      右正本證明與原本無異
                                              書  記  官
中      華      民      國    八十九    年     十一     月      一      日


司法院資訊處製作；財團法人民間司法改革基金會備份。
